最高法院刑事裁定　　　　　　　　　 110年度台抗字第1761號
再 抗告 人　王秀戀
 
 
　　　　　　王鐿臻
 
 
上列再抗告人等因偽造文書聲請再審案件，不服臺灣高等法院臺
中分院中華民國110年9月1日駁回抗告之裁定（110年度抗字第10
13號），提起再抗告，本院裁定如下：
    主  文
再抗告駁回。
    理  由
一、按有罪判決確定後，為受判決人之利益，固得依刑事訴訟法
    第420條第1項各款之規定聲請再審，惟法院認為無再審理由
    而以裁定予以駁回者，不得更以同一原因聲請再審；法院認
    為聲請再審之程序違背規定者，應以裁定駁回之，此觀同法
    一原因」，係指同一事實之原因而言；是否為同一事實之原
    因，應就重行聲請再審之事由及其提出之證據（含證據方法
    及證據資料）與已經實體上裁定駁回之先前聲請，是否完全
    相同，予以判斷，實質相同之事由與證據，不因聲請意旨陳
    以不同之說詞或論點，即謂並非同一事實原因，若前後二次
    聲請再審之原因事實以及其所提出之證據方法相一致者，即
    屬同一事實之原因，自不許其更以同一原因聲請再審。
二、本件原裁定略以：再抗告人王秀戀、王鐿臻因偽造文書案件
    ，經臺灣南投地方法院以105年度訴字第156號判決判處罪刑
    確定（下稱確定判決）；其等曾援引民法第1147條、第1148
    條、第1151條、第828條第3項，並質疑刑法第210條、第216
    條之規定，對確定判決聲請再審，經同法院109 年度聲再字
    第6 號裁定，以聲請再審無理由予以駁回確定；再抗告人等
    持於該案中已提出之相同原因事由，再向該院聲請再審，經
    該院109年度聲再字第8號裁定，以其等係以同一原因聲請再
    審為不合法，駁回其等之再審聲請，經原審法院以109 年度
    抗字第787號裁定駁回確定。本件再抗告人等援引民法第114
    8條第2項、第1154條及刑法第21條主張為之前未曾引用過之
    法條可為再審之新證據，並未提出其他新證據或足以影響於
    判決之重要證據供審酌，經與其等先前聲請再審之理由比較
    ，仍屬相同之事由，難謂有組合之原因或證據方法有不同之
    情形。原審以再抗告人等係以相同之理由聲請再審，違反刑
    事訴訟法第434 條之規定，因認再抗告人等對第一審駁回再
    審聲請之裁定提起抗告，為無理由，而予駁回。經核於法尚
    無不合。
三、再抗告意旨略以：其所援引之民法第1148 條第2項、第1154
    條及刑法第21條主張為之前聲請再審時未引用過之法條，自
    可為再審聲請之新證據；其等蓋王居旺印章領款，係屬行使
    繼承權，並無詐欺及偽造文書等語。
四、再抗告意旨置原裁定論敘於不顧，執其主觀上自認符合所指
    再審要件之同一原因及事證，及原裁定已交代明確之事，徒
    以自己之說詞，重為爭辯。並未針對原裁定駁回其抗告之論
    述如何違法或不當，為具體之指摘。揆諸首揭說明，應認其
    再抗告為無理由，予以駁回。
據上論結，應依刑事訴訟法第412條，裁定如主文。
中    華    民    國   110    年    11    月    17    日
                  刑事第八庭審判長法  官  李  英  勇  
                                  法  官  黃  瑞  華  
                                  法  官  楊  智  勝  
                                  法  官  吳  冠  霆  
                                  法  官  洪  兆  隆  
本件正本證明與原本無異
                                  書記官
中    華    民    國   110    年    11    月    18    日